Dál lea erenomaš gánnáhahtti bohccit (rør, sugerør, nålfutteral) áldduid. Dál lea erenomáš gánnáhahtti bohčit (melke, klemme) áldduid. == bohčit <PA-Acc-Ani> ?? ## real


Bohccit ja buvttadit bohccomielkki ja vuovdit dán livčče dál buorre ja gánnahatti doaibma. Bohčit ja buvttadit bohccomielkki ja vuovdit dán livččii dál buorre ja gánnáhahtti doaibma. === bohčit <RS-Acc-Drink>

Álddut leat mielkai ???? miessemánu gaskamuttus gitta golggotmánu lohppii. Álddut leat mielkát ???? miessemánu gaskamuttus gitta golggotmánu lohppii.

Boremus beivviid čakčat sáhtta okta bohccit bárralot lihttera beaivvis. Buoremus beivviid čakčat sáhttá okta bohčit bárralot lihttera beaivvis. === bohčit <RS-Acc-Measr>


Religiuvdna diimmus jearaha oahpaheaddji mánáiguin COM ahte dihtet go manne mii rohkadallat juohke beaivválaš láibbi Ipmilis ja ii juo olles eallime oktanagas. Religiuvdna diimmus jearaha oahpaheaddji mánáin LOC ahte dihtet go manne mii rohkadallat juohke beaivválaš láibbi Ipmilis ja ii juo olles eallime oktanagas. === jearahit <RE-Loc-Hum> wrong: <RE-Com-Hum>

Nuppi adveantasotnabeaivvi rájes gitta juovllaid rádjái Ipmilbálválusain lea báhppa gárvodan fioleahtta biktasiidda ILL ja buot earáge girkoliinnit leat fioleahtat. Nuppi adveantasotnabeaivvi rájes gitta juovllaid rádjái Ipmilbálválusain lea báhppa gárvodan fioleahtta biktasiid ACC ja buot earáge girkoliinnit leat fioleahtat. ================== gárvodit <IN-ACC-Clth> not ILL

Lagabui 350 mána ráhkadedje rieggá gos ustitvuohta ja guoimmuheapmi leai guovddážis. Lagabui 350 mána ráhkadedje rieggá gos ustitvuohta ja guoimmuheapmi leai guovddážis. ??????????

Nuppi bealde rájá Gáregasnjárggas ledje mánat boahtán, sii lávlu ja spežžo gieđaid. Nuppi bealde rájá Gáregasnjárggas ledje mánát boahtán, sii lávlu ja spežžo gieđaid. ?????????????

Mánat buriin mielain ja movttain dánso maiddái smávit rieggáin. Mánat buriin mielain ja movttain dánso maiddái smávit rieggáin. ========== ??????

Juoigi Biret Elle-Laila, Laila Somby Sandvik Kárášjogas eret, lohká ahte mánat čuvvot hui dárkilit mielde go gullet luođi. Juoigi Biret Elle-Laila, Laila Somby Sandvik Kárášjogas eret, lohká ahte mánát čuvvot hui dárkilit mielde go gullet luođi. ========== ??????

Mu mielas orrot dán áigásaš mánat hárjánan gullat luđiid ja juigosiid. Mu mielas orrot dán áigásaš mánát hárjánan gullat luđiid ja juigosiid.  ========== ??????

Leai suohtas go min nuoramus guolásteaddjit maid serve gilvvohallamiidda diibmá, danin livččii ávžžuhus váhnemiidda ahte muitalivčče mánaide dán gilvvu birra.  Leai suohtas go min nuoramus guolásteaddjit maid serve gilvvohallamiidda diibmá, danin livččii ávžžuhus váhnemiidda ahte muitalivčče mánáide dán gilvvu birra. ======== ?????????

Skuvlla lea gidden ja eai leat go dušše golbma mána vel gilážis. Skuvlla lea gidden ja eai leat go dušše golbma máná vel gilážis. ========== ????

Mátkkošteaddjit dovdoje duhtavaččat go lea fas dán gaskka bussefárru. Mátkkošteaddjit dovde iežaset duhtavaččat go lea fas dán gaskka bussefárru. #LEX

dovdoje
dovdoje	dovdat+V+TV+Der/PassS+V+IV+Ind+Prs+Du1
dovdoje	dovdat+V+TV+Der/PassS+V+IV+Ind+Prt+Pl3
dovdoje	dovdot+V+IV+Ind+Prs+Du1
dovdoje	dovdot+V+IV+Ind+Prt+Pl3

dovde
dovde	dovdat+V+TV+Ind+Prs+Du1
dovde	dovdat+V+TV+Ind+Prt+Pl3


Áilu dovdo hirpmáhuvvan go áigu čájehit munnje sin ođđa festenbáikki. Áilu dovdá iežas hirpmáhuvvan go áigu čájehit munnje sin ođđa festenbáikki. ==== dovdat + SUBJ + <iežas><MA-Acc-Emo> #LEX

Issát ieš maid dovdui hui balus go bohten. Issát ieš maid dovddai ahte lea hui balus go bohten. ==== dovdat + SUBJ + <MA-Acc-Emo> (or Loc) 

Emo - balus, hirpmáhuvvan, ...

dovdui
dovdui	dovdat+V+TV+Der/PassS+V+IV+Ind+Prt+Sg3
dovdui	dovdu+N+Sg+Ill
dovdui	dovdot+V+IV+Ind+Prt+Sg3 (kjennes)

dovddai
dovddai	dovdat+V+TV+Ind+Prt+Sg3 (kjenne, føle)

Kárášjoga nuoraidskuvlaoahppit oktan sátnejođiheddjiin Kjell Sætherin dovdo hirpmáhuvvan ja suorganan. Kárášjoga nuoraidskuvlaoahppit oktan sátnejođiheddjiin Kjell Sætherin dovdet iezaset hirpmáhuvvan ja suorganan.

dovdo
dovdo	dovdat+V+TV+ConNegII
dovdo	dovdat+V+TV+Imprt+ConNegII
dovdo	dovdat+V+TV+Der/PassS+V+IV+VGen
dovdo	dovdat+V+TV+Der/PassS+V+IV+Imprt+Sg2
dovdo	dovdat+V+TV+Der/PassS+V+IV+Imprt+ConNeg
dovdo	dovdat+V+TV+Der/PassS+V+IV+Ind+Prs+Sg3
dovdo	dovdat+V+TV+Der/PassS+V+IV+Ind+Prs+ConNeg
dovdo	dovdot+V+IV+VGen
dovdo	dovdot+V+IV+Imprt+Sg2
dovdo	dovdot+V+IV+Imprt+ConNeg
dovdo	dovdot+V+IV+Ind+Prs+Sg3
dovdo	dovdot+V+IV+Ind+Prs+ConNeg

dovdet
dovdet	dovdat+V+TV+Ind+Prs+Pl3
dovdet	dovdat+V+TV+Ind+Prt+Sg2
dovdet	dovdat+V+TV+Imprt+Pl2


Gáđaštit go eai leat nu hutkat go don. Gáđaštit go eai leat nu hutkát go don.  ==== hutkat <TH-Acc-Any> (or PR?)

hutkat
hutkat	hutkat+V+TV+Inf
hutkat	hutkat+V+TV+Ind+Prs+Pl1

hutkát
hutkát	hutkat+V+TV+Der/NomAg+N+Sg+Nom+PxSg2
hutkát	hutkat+V+TV+Der/NomAg+N+Sg+Gen+PxSg2
hutkát	hutkat+V+TV+Der/NomAg+N+Sg+Acc+PxSg2
hutkát	hutki+N+Sg+Nom+PxSg2
hutkát	hutkái+A+Pl+Nom
hutkát	hutkái+A+Comp+Sg+Nom
hutkát	hutkái+A+Comp+Attr
hutkát	hutkái+A+Sg+Gen+PxSg2
hutkát	hutkái+A+Sg+Acc+PxSg2
hutkát	hutkái+A+Sg+Nom+PxSg2


Son diehtá ahte leat ain máŋga ášši mainna COM bellodagat geat šiehtadit Bargiidbellodagain eai leat vuos soabadan. Son diehtá ahte leat ain máŋga ášši mas LOC bellodagat geat šiehtadit Bargiidbellodagain eai leat vuos soabadan. ==== soabadit <TH-Loc-Any> not COM

Go orrut Finnmárkkus de sáhttet garra dálkkit boahtit, ja dan dihte fertet leat gergosat dustet hástalusat NOM mat de ain ilbmet. Go orrut Finnmárkkus de sáhttet garra dálkkit boahtit, ja dan dihte fertet leat gergosat dustet hástalusaid ACC mat de ain ilbmet. ============ duostat <TH-Acc-Any>

Ikte álgege Sámediggi ja Ráđđehus ráđđádallat ođđa minerálalága, mas guovddážis lea eamiálbmotbuhtadusa gažaldat. Ikte álgege Sámediggi ja Ráđđehus ráđđádallat ođđa minerálalága birra, mas guovddážis lea eamiálbmotbuhtadusa gažaldat. ===== ráđđádallat <TH-birra-Any> not accusative

Lohkanbadjeoahpu oktavuođas doalaimet maid čállingurssa daidda geat dárbbašedje hárjehallat čálit sámegillii. Lohkanbadjeoahpu oktavuođas doalaimet maid čállingurssa daidda geat dárbbašedje hárjehallat čállit sámegillii. ======== čálihit vs. čállit different valency?

Go smiehtan vássán jagiide ILL, de imaštalan manne ledjen nu vuostá sámegiela lohkat. Go smiehtan vássán jagiid birra BIRRA, de imaštalan manne ledjen nu vuostá sámegiela lohkat. ======= vássat <TH-birra-Any> not illative

Mii lea čadnon dasa maid sáhttá gohčodit čielga ja bistevaš árvvut !!. Mii lea čadnon dasa maid sáhttá gohčodit čielga ja bistevaš árvvun !!.

Heivehit eaktodáhtolaš barggu ja eará doaimmat NOM geavaheddjiid váste. Heivehit eaktodáhtolaš barggu ja eará doaimmaid ACC geavaheddjiid váste.




notes:
one needs to distinguish between the error types and the way to resolve them. There might be a real word error, which can be resolved by valency tags, because they exclude one of the two options